【裁判字號】    99,審訴,694
【裁判日期】    991126
【裁判案由】    違反毒品危害防制條例
【裁判全文】
臺灣新竹地方法院刑事判決             99年度審訴字第694號
公  訴  人  臺灣新竹地方法院檢察署檢察官
被      告  葉文傑
上列被告因違反毒品危害防制條例案件，經檢察官提起公訴（99
年度毒偵字第1378號），本院合議庭評議改依簡式審判程序審理
，並判決如下：
    主  文
葉文傑施用第一級毒品，處有期徒刑捌月。又施用第二級毒品，
處有期徒刑柒月。應執行有期徒刑壹年。
    事  實
一、葉文傑前曾於民國89年間因施用毒品案件，經臺灣新竹地方
    法院檢察署檢察官聲請，而經本院於89年1 月30日以89年度
    毒聲字第346 號裁定送勒戒處所觀察、勒戒，旋因觀察、勒
    戒後，因認無繼續施用毒品傾向，於89年2 月22日執行完畢
    出所，並經臺灣新竹地方法院檢察署檢察官於89年2 月22日
    以89年度毒偵字第451 號為不起訴處分確定。又於91年間因
    施用毒品案件，經臺灣新竹地方法院檢察署檢察官聲請，而
    經本院於91年8 月14日以91年度毒聲字第807 號裁定送勒戒
    處所觀察、勒戒，旋因觀察、勒戒後，因認無繼續施用毒品
    傾向，於91年9 月20日執行完畢出所，並經臺灣新竹地方法
    院檢察署檢察官於91年9 月24日以91年度毒偵字第947 號為
    不起訴處分確定。又於97年2 月間因施用毒品案件，經臺灣
    新竹地方法院檢察署檢察官聲請簡易判決處刑，而經本院於
    97年8 月6 日以97年度竹簡字第419 號判處有期徒刑4 月，
    於97年9 月1 日確定。又於97年3 月間因施用毒品案件，經
    臺灣新竹地方法院檢察署檢察官聲請簡易判決處刑，而經本
    院於97年10月14日以97年度竹簡字第684 號判處有期徒刑5
    月，於97年10月30日確定。又於97年11月間因施用毒品案件
    ，經臺灣新竹地方法院檢察署檢察官起訴，而經本院於98年
    6 月30日以98年度訴緝字第19號就施用第一級毒品部分判處
    有期徒刑7 月，減為有期徒刑3 月又15日、就施用第二級毒
    品部分判處有期徒刑4 月，減為有期徒刑2 月，應執行有期
    徒刑5 月，於98年7 月27日確定。又於98年6 月間因施用毒
    品案件，經臺灣新竹地方法院檢察署檢察官聲請簡易判決處
    刑，而經本院於98年6 月15日以98年度竹北簡字第285 號判
    處有期徒刑6 月，於98年7 月3 日確定。又於98年7 月間因
    施用毒品案件，經臺灣新竹地方法院檢察署檢察官聲請簡易
    判決處刑，而經本院於98年11月3 日以98年度竹北簡字第40
    6 號判處有期徒刑6 月，於98年11月20日確定。又於99年間
    因施用毒品案件，經臺灣新竹地方法院檢察署檢察官起訴，
    而經本院於99年6 月9 日以99年度審易字第359 號判處有期
    徒刑6 月，於99年6 月9 日確定。
二、詎葉文傑猶不知悔改，仍未戒斷毒癮，復於前開觀察勒戒執
    行完畢及前案違反毒品危害防制條例案件後，又另行起意，
    並基於施用第一級毒品海洛因之犯意，於99年4 月11日某時
    許，在其位於新竹縣湖口鄉波羅村7 鄰波羅汶39之1 號之住
    處內，以將第一級毒品海洛因摻入香菸中吸食之方式，施用
    第一級毒品海洛因。又另行起意，並基於施用第二級毒品甲
    基安非他命之犯意，於上揭時地，以將第二級毒品甲基安非
    他命置放玻璃球內燒烤，讓其起煙霧，再以吸食器吸食煙霧
    之方式，施用第二級毒品甲基安非他命。嗣其因另案遭通緝
    ，於99年4 月12日為警緝獲，經警徵得其同意於同日23時許
    採集其尿液送驗結果，呈嗎啡陽性反應、安非他命陽性反應
    及甲基安非他命陽性反應，因而為警循線查悉上情。
三、案經新竹縣政府警察局竹北分局報請臺灣新竹地方法院檢察
    署檢察官偵查起訴。
    理  由
一、本件被告葉文傑所犯毒品危害防制條例第10條第1 項施用第
    一級毒品罪及同條例第2 項施用第二級毒品罪，均非死刑、
    無期徒刑、最輕本刑為三年以上有期徒刑之罪或高等法院管
    轄第一審案件，其於本院準備程序進行中就被訴事實為有罪
    之陳述，本院認為合於刑事訴訟法第273 條之1 第1 項之規
    定，裁定進行簡式審判程序，先予敘明。
二、訊據被告葉文傑對於上揭時地以如事實欄所示方法，分別施
    用第一級毒品海洛因及第二級毒品甲基安非他命等情坦承不
    諱，而經警將被告親採封緘之尿液送驗結果，均確呈嗎啡陽
    性反應、安非他命陽性反應及甲基安非他命陽性反應等情，
    有採尿同意書1 份、詮昕科技股份有限公司於99年4 月28日
    所出具之濫用藥物尿液檢驗報告1 份及新竹縣政府警察局毒
    品犯罪嫌疑人尿液採驗作業管制紀錄1 份附卷足憑，足見被
    告所為前開自白，確與事實相符而堪採信。
三、再者，被告前曾於89年間因施用毒品案件，經臺灣新竹地方
    法院檢察署檢察官聲請，而經本院於89年1 月30日以89年度
    毒聲字第346 號裁定送勒戒處所觀察、勒戒，旋因觀察、勒
    戒後，因認無繼續施用毒品傾向，於89年2 月22日執行完畢
    出所，並經臺灣新竹地方法院檢察署檢察官於89年2 月22日
    以89年度毒偵字第451 號為不起訴處分確定。又於91年間因
    施用毒品案件，經臺灣新竹地方法院檢察署檢察官聲請，而
    經本院於91年8 月14日以91年度毒聲字第807 號裁定送勒戒
    處所觀察、勒戒，旋因觀察、勒戒後，因認無繼續施用毒品
    傾向，於91年9 月20日執行完畢出所，並經臺灣新竹地方法
    院檢察署檢察官於91年9 月24日以91年度毒偵字第947 號為
    不起訴處分確定。又於97年2 月間因施用毒品案件，經臺灣
    新竹地方法院檢察署檢察官聲請簡易判決處刑，而經本院於
    97年8 月6 日以97年度竹簡字第419 號判處有期徒刑4 月，
    於97年9 月1 日確定。又於97年3 月間因施用毒品案件，經
    臺灣新竹地方法院檢察署檢察官聲請簡易判決處刑，而經本
    院於97年10月14日以97年度竹簡字第684 號判處有期徒刑5
    月，於97年10月30日確定。又於97年11月間因施用毒品案件
    ，經臺灣新竹地方法院檢察署檢察官起訴，而經本院於98年
    6 月30日以98年度訴緝字第19號就施用第一級毒品部分判處
    有期徒刑7 月，減為有期徒刑3 月又15日、就施用第二級毒
    品部分判處有期徒刑4 月，減為有期徒刑2 月，應執行有期
    徒刑5 月，於98年7 月27日確定。又於98年6 月間因施用毒
    品案件，經臺灣新竹地方法院檢察署檢察官聲請簡易判決處
    刑，而經本院於98年6 月15日以98年度竹北簡字第285 號判
    處有期徒刑6 月，於98年7 月3 日確定。又於98年7 月間因
    施用毒品案件，經臺灣新竹地方法院檢察署檢察官聲請簡易
    判決處刑，而經本院於98年11月3 日以98年度竹北簡字第40
    6 號判處有期徒刑6 月，於98年11月20日確定。又於99年間
    因施用毒品案件，經臺灣新竹地方法院檢察署檢察官起訴，
    而經本院於99年6 月9 日以99年度審易字第359 號判處有期
    徒刑6 月，於99年6 月9 日確定等情，亦有臺灣新竹地方法
    院檢察署刑案資料查註紀錄表、被告提示簡表、全國施用毒
    品案件紀錄表、受觀察勒戒人毒品及前科紀錄簡列表、矯正
    簡表暨臺灣高等法院被告前案紀錄表各1 份在卷足憑。綜上
    ，本案事證已臻明確，被告於觀察勒戒執行完畢及前揭違反
    毒品危害防制條例案件後再犯施用第一級毒品海洛因及施用
    第二級毒品甲基安非他命之犯行均洵堪認定，應予依法論科
    。
四、按海洛因及甲基安非他命分屬毒品危害防制條例第2 條 第2
    項第1 款所列之第一級毒品及第2 款所列之第二級毒品。核
    被告葉文傑所為，係犯毒品危害防制條例第10條第1 項之施
    用第一級毒品罪及同條第2 項之施用第二級毒品罪。至其持
    有第一級毒品海洛因及第二級毒品甲基安非他命後，均進而
    施用，其持有第一級毒品及第二級毒品之低度行為，應分別
    為施用第一級毒品及施用第二級毒品之高度行為所吸收，爰
    不另論其持有第一級毒品罪及持有第二級毒品罪。又被告所
    為上揭二罪間，犯意個別，行為互殊，應分論併罰。爰審酌
    被告曾因施用毒品而觀察勒戒，復經判刑確定在案，猶不知
    悔悟，卻再犯本案，顯然自制力薄弱，本案施用毒品種類、
    犯罪手段、情節、所生危害，及被告所為係戕害自身身心健
    康，犯後尚能坦承犯行，態度良好等一切情狀，分別量處如
    主文所示之刑，及定其應執行之刑，以資懲儆。
據上論斷，應依刑事訴訟法第273 條之1 第1 項、 第299 條第1
項前段，毒品危害防制條例第10條第1 項、第2 項，刑法第11條
前段、第51條第5 款，判決如主文。
本案經檢察官邱志平到庭執行職務。
中    華    民    國    99    年    11    月    26    日
                  刑事第九庭    法  官  楊惠芬
以上正本證明與原本無異。
如不服本判決應於收受本判決後10日內向本院提出上訴書狀，上
訴書狀應敘述具體理由。上訴書狀未敘述上訴理由者，應於上訴
期間屆滿後20日內補提理由書狀於本院( 均須按他造當事人之人
數附繕本 )「切勿逕送上級法院」。
中    華    民    國    99    年    11    月    29    日
                                書記官  劉雅文
附錄論罪科刑法條：
毒品危害防制條例第10條：
施用第一級毒品者，處六月以上五年以下有期徒刑。
施用第二級毒品者，處三年以下有期徒刑。

司法院資訊處製作；財團法人民間司法改革基金會備份。
